【裁判字號】    92,訴,1018
【裁判日期】    920815
【裁判案由】    妨害自由等
【裁判全文】
臺灣板橋地方法院刑事判決                        九十二年度訴字第一一八號
    公  訴  人  臺灣板橋地方法院檢察署檢察官
    被      告  丙○○
                乙○○
右列被告因傷害等案件，經檢察官提起公訴 (九十一年度偵字第一六七○九號)，本
院判決如左：
    主  文
丙○○、乙○○共同以強制方法剝奪人之行動自由，各處拘役肆拾日，如易科罰金，
均以參佰元折算壹日。均緩刑貳年。
    事  實
一、丙○○與乙○○為千翔保全公司人員，負責擔任臺北縣板橋市○○路○段二十八
    號正隆天第大樓駐點保全員。民國九十一年二月十一日十時三十五分許，該公司
    督導丁○○前往渠等駐點附近之正隆大樓督勤，經以無線電呼叫鄰近之正隆天第
    大樓警衛丙○○，均未獲回應，嗣丁○○到達正隆天第大樓，發現丙○○將無線
    電電池拆卸充電致無法通話，認為渠違反公司規定，擬欲紀錄違規事項於登記簿
    時，丙○○認丁○○蓄意刁難，因而與丁○○發生口角爭執，進而互相拉扯，其
    後丙○○與乙○○竟基於共同傷害及妨害自由之犯意聯絡，出手毆打丁○○，致
    使其受有右臉、左臉、右胸等多處挫傷，嗣並壓制丁○○於警衛室內之椅子上約
    四十分鐘，禁止丁○○離去而剝奪其行動自由，後因丁○○哀求表示本件純係誤
    會，迄同日十一時四十分，渠二人始讓丁○○離去。
二、案經丁○○訴請暨臺北縣政府警察局海山分局報請臺灣板橋地方法院檢察署檢察
    官偵查起訴。
    理  由
一、訊據被告丙○○、乙○○均矢口否認有何傷害、妨害自由犯行，被告丙○○辯稱
    ：伊與乙○○是駐點保全員，當日告訴人丁○○前來督勤時，一進來即大聲辱罵
    伊等，因伊認為他有意刁難，且因公司制度不合理，動不動即找理由要扣員工薪
    資，伊即與告訴人發生爭執，當時伊為阻止告訴人紀錄，僅拉告訴人的登記簿，
    只是拉扯而已，並沒有打他的意思，更無限制其行動不欲使渠離去，實不知渠傷
    何來，更何況苟渠等有意傷害他，則他所受傷勢應非僅於此云云；被告乙○○辯
    稱：當日告訴人欲登記伊等違規，丙○○乃與丁○○爭執，當時伊站在靠近門口
    處丙○○的後面，因地板高低不平，拉扯間，告訴人跌倒丙○○就壓在上面，伊
    猶將渠等扶起，並無出手毆打告訴人，並將告訴人關在警衛室裡面云云。惟查，
    右揭傷害、妨害自由犯罪事實，迭據告訴人丁○○於警訊、偵審中均指訴一致綦
    詳，並有其所提出之佑林醫院診斷證明書乙紙附卷為證。被告等雖辯以：告訴人
    可能因為跌倒而受有擦傷云云，惟告訴人確實受有右臉挫傷、左手挫傷及右胸壁
    挫傷之傷害，此有佑林醫院之病歷資料附卷為證，核與被告等所辯告訴人所受係
    擦傷等傷勢有所不符，則其等所辯，自無從採信。其次，告訴人遭被告等毆打，
    並限制其行動，其後於順利離去後，告訴人隨即赴醫院就診並報警提出告訴等情
    ，業據證人即受理告訴人報案之臺北縣警察局海山分局頂埔派出所警員甲○○於
    審理中到庭無誤，是依告訴人所提出之診斷證明書所載，其確實受有上開傷勢及
    嗣亦報警處理之情節觀之，則告訴人上開指訴應屬非虛，足認被告二人上開所辯
    ，顯係事後卸責之詞，不足採信，渠等犯行，應堪認定。
二、核被告丙○○、乙○○所為，係犯刑法第二百七十七條第一項之傷害罪及第三百
    零二條第一項之妨害自由罪。又渠等二人就上開犯行有犯意之聯絡與行為之分擔
    ，應以共同正犯論處。又其等所犯上開二罪間，有方法結果之牽連關係，應從一
    重之妨害自由罪處斷。爰審酌被告等並無前科，素行尚佳，及本件犯行之起因係
    因其等與告訴人對於督勤乙事而起齟齣，應純係偶發事件，復衡以告訴人所受傷
    勢非重，及其等犯罪之動機、目的、手段、所生危害及犯後之態度等一切情狀，
    量處如主文所示之刑，並均諭知易科罰金之折算標準。末以被告二人前皆未曾受
    有期徒刑以上刑之宣告，有臺灣高等法院被告全國前案紀錄表二份附卷可參，其
    等因一時失慮偶罹刑典，經此刑之宣告，應知所警惕而無再犯之虞，本院因認暫
    不執行其等之刑為適當，爰依刑法第七十四條第一款之規定各予以宣告緩刑二年
    ，以啟自新。
據上論斷，應依刑事訴訟法第二百九十九條第一項前段，刑法第二十八條、第二百七
十七條第一項、第三百零二條第一項、第五十五條、第四十一條第一項前段、第七十
四條第一款，罰金罰鍰提高標準條例第一條前段、第二條，判決如主文。
本案經檢察官黃明絹到庭執行職務
中      華      民      國    九十二    年      八      月     十五     日
                                      臺灣板橋地方法院刑事第六庭
                                          法  官  徐   蘭   萍
右正本證明與原本無異。
如不服本判決，應於判決送達後十日內，向本院提出上訴狀。
                                          書記官  莊   川   億
中      華      民      國    九十二    年      八      月     十九     日
附錄本案論罪科刑法條前文：
刑法第二百七十七條
傷害人之身體或健康者，處三年以下有期徒刑，拘役或一千元以下罰金。
犯前項之罪，因而致人於死者，處無期徒或七年以上有期徒刑；致重傷者，處三年以
上十年以下有期徒刑。
刑法第三百零二條
私行拘禁或以其他非法方法，剝奪人之行動自由者，處五年以下有期徒刑、拘役或三
百元以下罰金。
因而致人於死者，處無期徒刑或七年以上有期徒刑，致重傷者，處三年以上十年以下
有期徒刑。
第一項之未遂犯罰之。


司法院資訊處製作；財團法人民間司法改革基金會備份。
